【裁判字號】    95,交聲,161
【裁判日期】    951227
【裁判案由】    違反道路交通管理處罰條例
【裁判全文】
臺灣宜蘭地方法院交通事件裁定         95年度交聲字第161號
移送機關    交通部公路總局臺北區監理所宜蘭監理站
異  議  人  甲○○
上列異議人因違反道路交通管理處罰條例案件，對於交通部公路
總局台北區監理所宜蘭監理站民國95年11月8日所為之處分（原
處分案號：宜監字第43─Q00000000號），聲明異議，本院裁定
如下：
    主  文
異議駁回。
    理  由
一、按汽車駕駛人停車時，在禁止臨時停車處所停車，處新臺幣
    （下同）600元以上1,200元以下罰鍰，道路交通管理處罰條
    例第56條第1項第1款定有明文。
二、原處分機關移送意旨略以：異議人甲○○所有車牌號碼HS-0
    107號自用小客車，於民國95年10月23日上午11時30分在宜
    蘭縣冬山鄉○○路○段與群英路口，因在禁止臨時停車處所
    （紅線）停車，經宜蘭縣警察局羅東分局掣發宜警交字第Q0
    0000000號號舉發違反道路交通管理事件通知單舉發，經移
    送機關請上開舉發單位調查，仍認異議人違反道路交通管理
    處罰條例第56條第1項第1款規定之行為，裁處異議人罰鍰新
    台幣900元。
二、本件異議人意旨略以：
（一）員警到場後即行舉發，未先有規勸等行為，執行過當。
（二）該處平日亦有車輛違規停放，未見員警開單或拖吊，抑或
      只有驅離而已，員警選擇性辦案。
（三）異議人當時因為祭祀土地公，在店面拜拜，因店面過小，
      所以先把自己的車移到外面一點點，並未妨礙他人。
三、經查：
（一）異議人所有車牌號碼HS-0107號自用小客車，於95年10月2
      3日上午11時30分在宜蘭縣冬山鄉○○路○段與群英路口，
      因在禁止臨時停車處所（紅線）停車，有上開舉發違反道
      路交通管理事件通知單1紙及舉發照片1張在卷可按。此部
      分事實已堪認定。
（二）異議人雖辯稱員警到場後即行舉發，未先有規勸行為云云
      。惟查，警察機關舉發違規案件，其執行之方式，苟不違
      背法律，原則上應委由執行機關裁量而決定。道路交通管
      理處罰條例關於在禁止臨時停車處所停車之舉發，原無舉
      發前應先為規勸之規定，員警依法予以執行舉發未先前規
      勸，並無違法可言。
（三）異議人又辯稱：該處平日亦有車輛違規停放，未見員警開
      單或拖吊，抑或只有驅離而已，員警選擇性辦案云云。惟
      異議人於在禁止臨時停車處所停車，已有違規之行為，不
      能主張他人之違法，作為自己違法行為免責之依據，此即
      屬行政法平等原則有關「不潔之手」主張之限制，是異議
      人此部分所辯，亦不足採。
（四）異議人當時因為祭祀土地公，在店面拜拜，因店面過小，
      所以先把自己的車移到外面一點點，並未妨礙他人云云。
      惟異議人之車輛前半部固係在異議人所稱之店面，惟其車
      輛後半部已超出紅線甚多，此觀照片所示上開車輛之後輪
      全在紅線外即明。況供公眾通行之道路，並非異議人之私
      有財產，自不容異議人任意主張為自己之便利而占用，異
      議人此部分所辯，亦屬無據。
四、綜上所述，異議人確有在禁止臨時停車處所停車之違規行為
    。從而，移送機關依道路交通管理處罰條例第56條第1項第1
    款規定裁處罰鍰900元核無不合。本件聲明異議為無理由，
    應予駁回。
據上論斷，應依道路交通案件處理辦法第19條裁定如主文。
中    華    民    國    95    年    12    月    27   日
                  交通法庭  法  官  謝佩玲
以上正本證明與原本無異。
如不服本裁定，應於裁定送達後5日內，向本院提出抗告狀。（
應附繕本）
                            書記官  藍友隆
中    華    民    國    95    年    12    月    29    日


司法院資訊處製作；財團法人民間司法改革基金會備份。
